臺灣板橋地方法院刑事判決　　　　　　　96年度訴字第2261號
公　訴　人　臺灣板橋地方法院檢察署檢察官
被　　　告　甲○○
　　　　　　　　　　　2樓
上列被告因違反毒品危害防制條例案件，經檢察官提起公訴（96
年度毒偵字第2957號），被告於本院準備程序進行中，就被訴犯
罪事實為有罪之陳述，本院告知簡式審判程序之旨，並聽取其與
公訴人之意見後，經合議庭裁定由受命法官獨任進行簡式審判程
序審理後，判決如下：
    主  文
甲○○施用第一級毒品，累犯，處有期徒刑捌月，減為有期徒刑
肆月，如易科罰金，以新臺幣壹仟元折算壹日；又施用第二級毒
品，累犯，處有期徒刑陸月，減為有期徒刑參月，如易科罰金，
以新臺幣壹仟元折算壹日。應執行有期徒刑陸月，如易科罰金，
以新臺幣壹仟元折算壹日。
    事  實
一、甲○○施用毒品之前科：
(一)、前於民國87年間，經本院裁定送觀察、勒戒後，認無繼續施
    用毒品傾向而於87年7 月23日執行完畢釋放出所，並經臺灣
    板橋地方法院檢察署（下稱板橋地檢署）檢察官以87年度偵
    字第13529、16733號為不起訴處分確定。
(二)、又於88年間，經本院裁定送強制戒治後，於88年1 月15日起
    送臺灣臺北戒治所執行強制戒治，屆滿3 月後因其成效經評
    定為合格，無繼續戒治之必要，經本院裁定於88年6 月15日
    停止戒治，所餘戒治期間付保護管束，嗣於89年1 月14日戒
    治期滿，經板橋地檢署檢察官以89年度戒毒偵字第108 號為
    不起訴處分確定。
(三)、復於90間，除經本院裁定送強制戒治，並於91年12月6 日因
    停止戒治出所，而於同年月20日戒治期滿外，經本院以91年
    度易字第429 號刑事判決處有期徒刑5 月，並得易科罰金確
    定。
(四)、再於91年間，經本院以91年度訴字第1138號刑事判決處有期
    徒刑7 月確定，且經本院以91年度聲字第2552號刑事裁定上
    開二罪刑定應執行有期徒刑11月確定，嗣於92年12月30日因
    縮短刑期執行完畢出監。
(五)、另於96間，經本院以96年度訴字第188 號刑事判決分別處有
    期徒刑8 月、6 月，並定應執行有期徒刑1 年1 月確定，嗣
    經本院以96年度聲減字第1509號刑事裁定分別減為有期徒刑
    4月、3月，並定應執行有期徒刑6月確定（尚未執行）。
二、詎其仍不知悔改，猶於強制戒治執行完畢釋放後5 年內，分
    別基於施用第一級毒品海洛因及第二級毒品甲基安非他命（
    起訴書誤載為安非他命）之犯意，於96年2 月9 日晚上8 時
    許，在臺北縣板橋市○○路○ 段居仁巷43之1 號2 樓住處，
    以香煙摻加海洛因之方式，施用海洛因1 次；及於同年月8
    日中午某時許（起訴書誤載為96年2 月9 日凌晨1 時12分許
    為警採尿前回溯96小時內之某時），在上開住處（起訴書誤
    載為在不詳處所），以吸食器燒煙之方式，施用甲基安非他
    命（起訴書誤載為安非他命）1 次；嗣於同年月9 日晚上11
    時許，在前揭住處，經警持本院核發之96年度聲搜字第741
    號搜索票執行搜索而查獲，並經採其尿液送驗後，結果呈海
    洛因代謝物之嗎啡及安非他命、甲基安非他命之陽性反應，
    始查知上情。
三、案經臺北縣政府警察局三重分局報告板橋地檢署檢察官偵查
    起訴。
    理  由
壹、程序方面：本件被告甲○○所犯係死刑、無期徒刑、最輕本
    刑3 年以上有期徒刑以外之罪，其於準備程序就前揭被訴事
    實為有罪之陳述，經法官告知簡式審判程序之旨，並聽取其
    與公訴人之意見後，本院認無不得或不宜改依簡式審判程序
    進行之處，爰依刑事訴訟法第273 條之1 第1 項、第284 條
    之1 之規定，由本院合議庭裁定本件由受命法官獨任進行簡
    式審判程序，合先敘明。
貳、實體方面：
一、上開事實，業據被告於本院訊問時自白不諱，且被告於前開
    時間採集之尿液經送驗，結果呈海洛因代謝物之嗎啡及安非
    他命、甲基安非他命陽性反應乙節，此有台灣檢驗科技股份
    有限公司出具2007/03/01報告編號CH/2007/20713 之濫用藥
    物尿液檢驗報告及臺北縣政府警察局三重分局查獲毒品案件
    被移送人姓名、代碼對照各1 紙（詳見偵查卷第9 及10頁）
    在卷可稽。另按人體施用甲基安非他命後，其主要代謝物中
    ，未改變型態之甲基安非他命占施用劑量達43% ，安非他命
    則約為5%；人體若施用安非他命後，主要代謝物中則有未改
    變型態之安非他命，但無甲基安非他命（法務部調查局93年
    5 月4 日調科壹字第09362413980 號函足資參照）。則人體
    若施用安非他命，其尿液代謝物不可能出現甲基安非他命，
    惟人體若施用甲基安非他命，尿液代謝物除主要有甲基安非
    他命外，亦可能有少量之安非他命。本件被告於96年2 月9
    日為警採集之尿液經送驗後既僅檢出微量安非他命，而主要
    係檢出甲基安非他命之反應，則被告等自不可能係施用安非
    他命，當係施用甲基安非他命無疑，因此檢察官於起訴書內
    記載被告係施用安非他命云云，尚有誤會，應予更正，附此
    說明。故被告之自白核與事實相符，應堪予採信。是本件事
    證已臻明確，被告犯行洵堪認定，應予依法論科。
二、論罪科刑部分：
(一)、按施用毒品經觀察、勒戒或強制戒治執行完畢釋放後，5 年
    後再施用毒品，應適用毒品危害防制條例第20條第1 、2 項
    之規定，同條例第20條第3 項定有明文。經查，被告有事實
    欄一所示之施用毒品前科在案，此有臺灣高等法院被告前案
    紀錄表及上開不起訴處分書、判決書各乙份在卷可稽，是被
    告於強制戒治執行完畢釋放後5 年以內再施用毒品，則本件
    檢察官起訴被告施用第一、二級毒品，符合上開規定，合先
    敘明。
(二)、又按海洛因及甲基安非他命依毒品危害防制條例第2 條第2
    項第1 、2 款之規定，分別係屬第一、二級毒品，故核被告
    所為，係犯毒品危害防制條例第10條第1 項之施用第一級毒
    品罪及同條例第10條第2 項之施用第二級毒品罪。再被告持
    有海洛因、甲基安非他命分別係供己施用，則其持有之低度
    行為，為施用毒品之高度行為所吸收，均不另論罪。復被告
    所犯二罪之間，犯意各別，行為互殊，應予分論併罰。又查
    被告於90間因施用毒品案件，經本院以91年度易字第429 號
    刑事判決處有期徒刑5 月，並得易科罰金確定，及於91年間
    因施用毒品案件，經本院以91年度訴字第1138號刑事判決處
    有期徒刑7 月確定，且經本院以91年度聲字第2552號刑事裁
    定上開二罪刑定應執行有期徒刑11月確定，嗣於92年12月30
    日因縮短刑期執行完畢出監在案，此有上開紀錄表可證，是
    其於受有期徒刑執行完畢後5 年內故意再犯本件有期徒刑以
    上之二罪，為累犯，均應依刑法第47條第1項 之規定，各加
    重其刑。
(三)、爰審酌被告前有多次施用毒品之犯行，仍不知悔悟，故態復
    萌，再次施用毒品，無視於毒品對於自身健康之戕害及國家
    對於杜絕毒品犯罪之禁令，惟審酌被告犯後坦承犯行，態度
    尚佳，及施用毒品者均具有相當程度之生理成癮性及心理依
    賴性，戒除不易，且犯罪心態與一般刑事犯罪之本質不同，
    非難性較低等一切情狀，分別量處如主文所示之刑，以資懲
    儆。
(四)、末查被告本件施用毒品之犯罪時間均為96年4 月24日以前，
    合於中華民國96年罪犯減刑條例第2 條第1 項第3 款之減刑
    條件，各應減其宣告刑二分之一，且就該減刑後宣告刑定應
    執行之刑，併予諭知易科罰金之折算標準，如主文所示。
據上論斷，應依刑事訴訟法第273 條之1 第1 項、第299 條第1
項前段，毒品危害防制條例第10條第1 項、第2 項，刑法第11
條前段、第47條第1 項、第41條第1 項前段、第51條第5 款，中
華民國96年罪犯減刑條例第2 條第1 項第3 款、第7 條、第9 條
、第10條第1 項，判決如主文。
本案經檢察官彭聖斐到庭執行職務。
中　　華　　民　　國　　96　　年　　9 　　月　　13　　日
　　　　　　　　　刑事第六庭法　官  饒金鳳
以上正本證明與原本無異。
如不服本判決，應於判決送達後10日內，向本院提出上訴狀。
                            書記官  王春森
中　　華　　民　　國　　96　　年　　9 　　月　　13　　日
附錄本案論罪科刑之法律條文：
毒品危害防制條例第10條：
施用第一級毒品者，處6月以上5年以下有期徒刑。
施用第二級毒品者，處3年以下有期徒刑。
